---
title: "PROYECTO FINAL R"
author: "Juan Bosco Fontán"
date: "28/11/2019"
output:
  html_document:
    toc: true
    toc_float:
      collapsed: false
      smooth_scroll: false
    theme: spacelab
    highlight: kate
---
<div style="text-align: justify">
# 1. Expresiones regulares

Para poder realizar la comparación y realizar un estudio más diferenciado, se ha decidido seleccionar dos páginas web distintas. La primera, a la que desde este momento llamaremos *[URL1][1]*, es una web que analiza las expresiones regulares en general, pero que asegura que se pueden utilizar en cualquier otro lenguaje, mientras que la segunda, a la que llamaremos *[URL2][2]*, analiza las expresiones regulares desde el punto de vista específico de R y Rstudio.
Nada más comenzar, en ambas páginas se comienza con una descripción más o menos breve del tema a tratar; las expresiones regulares. En ambos casos están de acuerdo en que una expresión regular se puede definir como una secuencia de caracteres, además de que se las puede denominar como regex, regexp.  En la segunda parte de la definición, la *URL1* se decanta por puntualizar que esta cadena sirve para comprobar si nuestra cadena de texto se ajusta al formato específico que queremos utilizar y junto con la URL2 nos indica que principalmente son utilizadas para operaciones de sustitución.

Seguidamente de la introducción y definición, en la *URL2* nos señala que la construcción de las expresiones regulares se realiza mediante unión, concatenación y la clausura de Kleene. Esta última la define como una operación que, al aplicarse sobre una cadena o conjunto de caracteres, representa el conjunto de cadenas que se pueden formar respecto a la cadena inicial.

En la siguiente parte de la web, ambas páginas siguen caminos distintos. La *URL1* apuesta por mostrarnos una tabla con los distintos patrones de expresiones regulares que nos podemos encontrar y una explicación breve de los mismos. Luego especifica que la barra invertida (`\`) en expresiones regulares es muy habitual, por lo que nos indica una serie de combinaciones que podemos encontrar con este caracter. Si seguimos navegando, podemos encontrar lo que el autor llama “Flags” o modificadores que pueden alterar el comportamiento de la expresión regular.

Por otro lado, en la *URL2*, después de las primeras definiciones se nos muestra lo que son los cuantificadores; aquellos que preceden a un caracter y que, como su propio nombre indica, cuantifica las veces que el caracter puede aparecer. Luego, el autor nos habla de símbolos para la alternación y agrupación de caracteres. Más adelante, se nos indica el uso de la barra invertida, como en la *URL1* y, metacaracteres especiales. A diferencia de la anterior página, ésta nos muestra ejemplos de lo explicado anteriormente y cómo utilizarlo de manera correcta.

En resumen, ambas páginas definen de una manera correcta y sencilla las expresiones regulares. En los dos casos se puede ver un pequeño resumen inicial y un esquema bien definido. Sin embargo, en la *URL2* se observa una mejor estructura de la explicación. A la izquierda de la pantalla se puede ver un pequeño índice que te va guiando según dónde te encuentres y que, haciendo click, podemos movernos a través de la página. A parte, *la URL2* tiene ejemplos de implementación de las expresiones regulares, lo que hace más clara su comprensión. En cuanto a contenido en concreto, considero más sencilla la explicación de la *URL2* al definir de una manera clara y breve los cuantificadores, agrupaciones, alternaciones... y sus diferentes subgrupos.


# 2.Markdown
Como se hizo en el apartado anterior, se van a discutir dos páginas web que hablan en este caso de Markdown y, para diferenciarlas, llamaremos a la primera *[URL3][3]* y a la segunda *[URL4][4]*. 

Ambas páginas comienzan con una descripción de lo que es Markdown, donde coinciden en que Markdown es un lenguaje que permite dar formato a texto además de ser una forma sencilla de facilitar la lectura de dicho texto en diferentes dispositivos. Este tipo de lenguaje, según nos cuentan las dos webs, es utilizado en el mundo de internet más habitualmente.

Más adelante, la *URL4* quiere contarnos “cómo se utiliza Markdown” y, la *URL3* pretende explicarnos la “sintaxis del lenguaje”. Cada autor define de una manera distinta la explicación que va a llevar a cabo, pero pienso que la terminología de “sintaxis” es más correcta en este caso.

La *URL3* antes de poner ejemplos directamente como hace la *URL4*, nos señala varios temas de relativa importancia como puede ser, la extensión en la que se guarda Markdown o los editores de texto que son capaces de abrir el archivo.

En las dos páginas, se comienza la explicación de la sintaxis con ejemplos de los encabezados o cabeceras, pero es en la *URL3* donde hay una representación más visual y clara, lo que no significa que la *URL4* lo haga mal, sino que es más escueta y simple. A continuación, en ambos casos, se explica de una forma detallada como hacer énfasis, utilizar tablas, listas y poner enlaces e imágenes. Al igual que con los encabezados, las dos páginas siguen la misma línea, pero en el caso de las tablas y listas, resulta mucho más escueta la explicación en la *URL4*. La *URL3* utiliza un texto mucho más aclaratorio antes del ejemplo y durante el ejemplo que propone, la visualización del mismo se hace mucho más fácil. Antes de acabar, la URL1 advierte de las limitaciones que tiene Markdown y te redirige a una página donde puedes leerlas si necesitas de esa información adicional. Por último, en los dos casos se acaba con unas conclusiones, donde se remarca la gran utilidad de usar Markdown para crear archivos de texto.

En conclusión, considero ambas páginas web de gran ayuda si quieres empezar a escribir lo que necesites en Markdown, pero si quieres aprender de una forma más visual y rápida con mejores ejemplos, recomendaría antes la *URL3*.


[1]: https://eldesvandejose.com/2017/08/18/expresiones-regulares-general/
[2]: http://rpubs.com/ydmarinb/429756
[3]: https://programminghistorian.org/es/lecciones/introduccion-a-markdown 
[4]: https://geekytheory.com/que-es-markdown-y-como-utilizarlo

```{r, include=FALSE}
library(dplyr)
library(ggplot2)
library(plotly)
library(gapminder)
library(rvest)
library(magrittr)
library(kableExtra)
library(googledrive)
```

# 3.Estudio de una serie de datos.

En este punto se va a estudiar la relación que tiene los resultados electorales del partido político *[Vox][6]* en las *[Elecciones Generales de España del mes de abril][7]*. Concretamente se van a analizar los votos al Conngreso. En este sentido, se ha fracionado el voto por distritos del municipio de Madrid para poder compararlo con otras variables o factores.

## 3.1Voto a vox e inmigración.

En este apartado se ha creado un gráfico interactivo de dispersión donde se indica en el porcentaje de inmigrantes en cada distrito y la cantidad de votos obtenidos por Vox en cada uno de estos distritos. Si nos fijamos en el gráfico, se puede ver que Vox obtuvo su mejor resultado en el segundo barrio con menor porcentaje de extranjeros, Fuencarral-El Pardo, mientras que en los barrios con más inmigración como Tetuán obtuvo solo el 5% de los votos con respecto a su mejor resultado (Fuencarral-El Pardo).

Así, en general, podemos observar que existe una tendencia descendente, lo que indica que cuantos menos inmigrantes hay en el distrito, más voto obtiene esta opción política.

```{r include=FALSE}
wd <- getwd()
url <- 'https://drive.google.com/open?id=1SA9tOdHLkQeAySK2PEO9kis_Veh5Nr-F'
url2 <- 'elecciones.csv'
drive_download(url, overwrite = TRUE)
ruta <- paste0(wd,'/',url2)

```

```{r echo=FALSE, warning=FALSE, message=FALSE}
elecciones <- read.table(ruta, header = T, sep = ";")
colnames(elecciones)[1] <- "distrito"
colnames(elecciones)[2] <- "voto_vox"
colnames(elecciones)[3] <- "porcentaje_extranjeros"
p <- plot_ly(
  elecciones, x = ~porcentaje_extranjeros, y = ~voto_vox,
  color = elecciones$distrito, size=elecciones$voto_vox, colors = "Set2"
) %>% 
  layout(title = 'Relación voto a Vox según distrito',
         yaxis = list(zeroline = FALSE),
         xaxis = list(zeroline = FALSE))
p
```




## 3.2Preocupaciones de los españoles.
Esta tabla ha sido extraída directamente de la *[página web oficial del CIS][5]*. Nos indica en porcentajes las mayores preocupaciones de los españoles. Se ha señalado en color rojo el paro (la mayor preocupación) y la inmigración, que ha visto acelerado su crecimiento hasta llegar a triplicar su valor en el último año y medio. Parece obligado destacar que este partido ha entrado en el Congreso después de la mencionada subida de la preocupación de os españoles por la inmigración.

Una de las principales políticas de Vox es dar prioridad a las personas con nacionalidad española en empleo, sanidad y otros. Estas dos variables pueden indicarnos que, el crecimiento de voto de Vox puede ser causa del miedo de los españoles a perder su trabajo o no encontrarlo en detrimento de los extranjeros. <div/>


```{r echo=FALSE, warning=FALSE, message=FALSE}
url.cis <- "http://www.cis.es/cis/export/sites/default/-Archivos/Indicadores/documentos_html/TresProblemas.html"
tmp <- read_html(url.cis)
tmp <- html_nodes(tmp, "table")
cis <- html_table(tmp[[2]], fill = TRUE)
cis1 <- na.omit(cis)
mi.cis <- cis1[0:18, 1:16]
kable(mi.cis) %>%
  kable_styling(bootstrap_options = "striped", full_width = F, position = "left") %>% 
  kable_styling(full_width = F) %>%
  row_spec(1, bold = T, color = "white", background = "#D7261E") %>%
  row_spec(18, bold = T, color = "white", background = "#D7261E")
```


[5]:http://www.cis.es/cis/export/sites/default/-Archivos/Indicadores/documentos_html/TresProblemas.html
[6]: https://www.voxespana.es
[7]: http://www.infoelectoral.mir.es/infoelectoral/min/busquedaAvanzadaAction.html